臺灣臺中地方法院刑事判決　　　　　　　100年度易字第562號
公　訴　人　臺灣臺中地方法院檢察署檢察官
被　　　告　朱東嶽
上列被告因竊盜案件，經檢察官提起公訴（99年度偵字第23913
號、100年度偵字第2463號），本院判決如下：
    主    文
朱東嶽竊盜，累犯，處有期徒刑伍月，如易科罰金，以新臺幣壹
仟元折算壹日。又竊盜，累犯，處有期徒刑肆月，如易科罰金，
以新臺幣壹仟元折算壹日；扣案之鑰匙壹支沒收。又竊盜，累犯
，處有期徒刑肆月，如易科罰金，以新臺幣壹仟元折算壹日；扣
案之鑰匙壹支沒收。又竊盜，未遂，累犯，處有期徒刑參月，如
易科罰金，以新臺幣壹仟元折算壹日；扣案之鑰匙壹支沒收。應
執行有期徒刑壹年貳月，如易科罰金，以新臺幣壹仟元折算壹日
；扣案之鑰匙壹支沒收。
    事    實
一、朱東嶽前曾因違反毒品危害防制條例案件，經本院判處有期
    徒刑5月確定，甫於民國98年11月1日縮刑期滿執行完畢。詎
    其猶不知悔改，意圖為自己不法之所有，先後為下列之竊盜
    行為：
  (一)於99年4月7日上午7時15分許，在臺中市西區模範市場1巷14
    號前，竊取賴麗美所有停放在該處車牌號碼OJN-042號機車1
    部。得手後，供己使用後棄置於路旁。嗣賴麗美發覺失竊報
    警處理，經警於99年 5月17日21時30分許，在臺中市○區○
    ○○街59巷附近尋獲，並在該機車置物箱內安全帽、保特瓶
    上採取指紋，經送內政部警政署刑事警察局鑑定結果，與朱
    東嶽檔存指紋卡之左中指指紋相符，始查悉上情。
  (二)於99年8月26日上午6時許，在臺中市○區○○路 476號前騎
    樓，以自備鑰匙 1支開啟周冠均所有不詳車牌號碼機車之置
    物箱，竊取周冠均所有之黑色肩背包1個、林莉萍履歷表1張
    （林莉萍所寄放，已發還周冠均）、現金新臺幣（下同）50
    0元得手。
  (三)於99年11月 9日上午10時25分許，在臺中市東區○○市○○
    道路，以自備鑰匙1支開啟謝碧蓮所有車牌號碼JH9-310號機
    車置物箱，竊取謝碧蓮所有之皮包1個（內含現金1萬6000元
    、手機 1支、存摺1本、隨身碟1個）得手（隨身碟已發還謝
    碧蓮）。
  (四)於100年 1月23日15時45分許，在臺中市○區○○街112巷口
    ，以自備鑰匙 1支開啟魏世宇持用、其母親蔡麗香所有之車
    牌號碼 PFY-337號機車之置物箱，因搜尋後認無有價值之物
    ，乃作罷而未遂。適為巡邏員警發現其形跡可疑，上前盤查
    而查獲，並當場扣得其所有供前揭實施竊盜行為所用之鑰匙
    1支。嗣警經其同意至其位於臺中市大雅區○○○路450巷15
    號住處執行搜索起獲上揭林莉萍履歷表1張、隨身碟1個。始
    查悉上情。
二、案經臺中市警察局（現改制為臺中市政府警察局）第一分局
    報請、臺中市政府警察局第三分局移送臺灣臺中地方法院檢
    察署檢察官偵查起訴。
    理    由
一、按被告以外之人（包括證人、鑑定人、告訴人、被害人及共
    同被告等）於審判外之陳述雖不符刑事訴訟法第159條之1至
    第159條之4等 4條之規定，而經當事人於審判程序同意作為
    證據，法院審酌該言詞陳述或書面陳述作成時之情況，認為
    適當者，亦得為證據；當事人、代理人或辯護人於法院調查
    證據時，知有刑事訴訟法第159條第1項不得為證據之情形，
    而未於言詞辯論終結前聲明異議者，視為有前項之同意，同
    法第159條之5定有明文。立法意旨在於傳聞證據未經當事人
    之反對詰問予以核實，原則上先予排除。惟若當事人已放棄
    反對詰問權，於審判程序中表明同意該等傳聞證據可作為證
    據；或於言詞辯論終結前未聲明異議，基於尊重當事人對傳
    聞證據之處分權，及證據資料愈豐富，愈有助於真實發見之
    理念，且強化言詞辯論主義，使訴訟程序得以順暢進行，上
    開傳聞證據亦均具有證據能力。查本件檢察官、被告朱東嶽
    對於本案卷內相關證人之證述、文書卷證資料，並未就有合
    於刑事訴訟法第159條第1項不得為證據之情形於本院言詞辯
    論終結前聲明異議，且上述證人之證述、文書卷證資料亦經
    本院於審理期日逐一提示、朗讀，並告以要旨，本院復審酌
    相關證人證述筆錄製成、文書卷證資料取得，並無證據顯示
    有何違背程序規定情事，依據上述之說明，均應具有證據能
    力。
二、上開犯罪事實，業據被告朱東嶽於本院審理時坦承不諱（見
    本院100年3月 1日審判筆錄）；核與證人即被害人賴麗美、
    周冠均、謝碧蓮、魏世宇等於警詢時證述之情節相符；且上
    揭被害人賴麗美失竊之機車於尋獲時，經警採取置物箱內所
    遺留黑色安全帽、保特瓶上之指紋，經送往內政部警政署刑
    事警察局鑑定，結果與被告朱東嶽檔存指紋卡之左中指指紋
    相符，亦有內政部警政署刑事警察局鑑定書、照片11張等附
    卷可稽。此外並有車輛協尋電腦輸入單 1紙、贓物認領保管
    單3紙、受理刑案報案三聯單影本1紙、照片 4張及員警職務
    報告書等附卷及扣案鑰匙 1支可資佐證。足見被告前開自白
    與事實相符，本件事證明確，被告犯行均堪以認定，皆應依
    法論科。
三、核被告朱東嶽如事實欄一(一)(二)(三)所為，均係犯刑法第 320條
    第1項之竊盜罪。如事實欄一(四)所為，則係犯刑法第320條第
    3項、第1項之竊盜罪未遂罪；被告此部分之竊盜犯行，係於
    著手竊盜犯行而未得逞，是為未遂犯，依刑法第25條第 2項
    規定，減輕其刑。被告本件先後 4次竊盜犯行間，非屬同時
    、同地或密切接近之時地實施之複次行為，依一般社會健全
    觀念，在時間差距上，非難予強行分開，亦難認係基於概括
    犯意反覆為之，故其犯意顯屬有別，且行為互殊，應予分論
    併罰。又被告曾因違反毒品危害防制條例案件，經本院判處
    有期徒刑5月確定，甫於98年11月1日縮刑期滿執行完畢，有
    臺灣高等法院被告前案紀錄表 1份在卷可參，其於有期徒刑
    之執行完畢後，5年以內故意再犯本件有期徒刑以上之4罪，
    均為累犯，皆應依刑法第47條第 1項之規定，分別加重其刑
    。而被告所為事實欄所載一(四)之竊盜犯行，同時具有刑之加
    重及減輕事由，應依刑法第71條第 1項之規定，先加後減之
    。爰審酌被告正值青壯之年，不思以己力賺取金錢花用，竟
    一再伺機竊取他人財物，造成被害人賴麗美、周冠均、謝碧
    蓮、魏世宇等分別受有上開財物損害，並衡其犯罪之動機、
    目的、手段、所竊財物之價值，及犯罪後於本院坦承全部犯
    行，態度尚佳、國中肄業之智識程度、另前曾因頭部外傷內
    出血而經判定免役之生理狀況等一切情狀，分別量處如主文
    所示之刑，及均諭知易科罰金之折算標準，並定其應執行之
    刑暨就所定應執行之刑，諭知易科罰金之折算標準，以示懲
    儆。另本件扣案之鑰匙 1支，係被告所有，為其供犯本案如
    事實欄一(二)(三)(四)之竊盜犯行所用之物，業據被告供明在卷，
    爰依刑法第38條第1項第2款予以宣告沒收。
據上論斷，應依刑事訴訟法第299條第1項前段，刑法第320條第1
項、第3項、第47條第1項、第25條第2項、第41條第1項前段、第
8項、第51條第5款、第38條第1項第2款，刑法施行法第1條之1第
1項、第2項前段，判決如主文。
本案經檢察官林于人到庭執行職務。
中    華    民    國    100   年     3    月    22    日
                    刑事第八庭    法  官  張智雄
以上正本證明與原本無異。
如不服本判決應於收受送達後10日內向本院提出上訴書狀，並應
敘述具體理由；其未敘述上訴理由者，應於上訴期間屆滿後20日
內向本院補提理由書（均須按他造當事人之人數附繕本）「切勿
逕送上級法院」。
                                  書記官  黃舜民
中    華    民    國    100   年     3    月    22    日
附錄本案論罪科刑法條
中華民國刑法第320條
（普通竊盜罪、竊佔罪）
意圖為自己或第三人不法之所有，而竊取他人之動產者，為竊盜
罪，處5  年以下有期徒刑、拘役或 5 百元以下罰金。
意圖為自己或第三人不法之利益，而竊佔他人之不動產者，依前
項之規定處斷。
前二項之未遂犯罰之。